【裁判字號】    99,易緝,52
【裁判日期】    990409
【裁判案由】    竊盜
【裁判全文】
臺灣高雄地方法院刑事判決              99年度易緝字第52號
公  訴  人  臺灣高雄地方法院檢察署檢察官
被      告  乙○○
上列被告因竊盜案件，經檢察官提起公訴（97年度偵字第23809
號），被告於準備程序進行中就被訴事實為有罪之陳述，經本院
告知簡式審判程序之旨，並聽取被告與公訴人之意見後，裁定依
簡式審判程序審理，判決如下：
    主  文
乙○○犯結夥竊盜罪，處有期徒刑柒月。緩刑貳年。
    事  實
一、乙○○與陳文彬、劉盛興（均已判決）及真實姓名年籍不詳
    綽號「勇仔」之成年男子共同意圖為自己不法之所有，基於
    竊盜之犯意聯絡，於97年8 月4 日上午10時許，在高雄縣鳳
    山市○○路34巷16號地下室，先由居住於該公寓4 樓之陳文
    彬以其所有之鑰匙開啟該公寓大門後，再由乙○○、劉盛興
    及「勇仔」一同進入上開地下室內，渠3 人先竊取甲○○所
    有已上鎖並停放地下室之腳踏車3 輛，得手後旋將該3 輛腳
    踏車搬至附近公園處，乙○○乃持「勇仔」所提供之鋸子1
    把分別鋸斷甲○○上開3 部腳踏車上之鎖後，乙○○、劉盛
    興及「勇仔」便應陳文彬之要求，將上開竊得之腳踏車3 輛
    牽至由翁榮河（涉嫌贓物罪嫌部分，另為不起訴處分）所經
    營位在高雄縣鳳山市○○路106 號之「太和腳踏車店」內，
    將上開腳踏車3 輛共以新臺幣（下同）500 元售予翁榮河。
    嗣經甲○○發覺其所有之上開腳踏車3 輛遭竊後報警，經警
    調閱監視器錄影畫面而循線查獲。
二、案經高雄縣政府警察局鳳山分局報告臺灣高雄地方法院檢察
    署檢察官偵查起訴。
    理  由
一、本件被告乙○○所犯係死刑、無期徒刑、最輕本刑為3 年以
    上有期徒刑以外之罪，其於準備程序進行中，就被訴事實為
    有罪之陳述，經受命法官告知簡式審判程序之旨，並聽取當
    事人之意見後，本院合議庭認無不得或不宜改依簡式審判程
    序進行之情形，爰依刑事訴訟法第273 條之1 第1 項規定，
    裁定本件由受命法官獨任進行簡式審判程序。又本件卷內之
    證據資料，依同法第273 條之2 規定，不受同法第159 條第
    1 項關於傳聞法則規定之限制，依法均有證據能力，合先敘
    明。
二、上揭事實，業據被告乙○○於本院審理中坦承不諱，核與證
    人即被害人甲○○於警詢及偵查中證述其所有之腳踏車遭竊
    之情節相符，並有高雄縣政府警察局鳳山分局扣押筆錄、扣
    押物品目錄表各1 份、贓物認領保管單1 紙、監視器錄影擷
    取畫面1 紙、現場照片10張、職務報告1 紙在卷可參，足認
    被告乙○○上揭任意性之自白與事實相符，得作為被告乙○
    ○有罪之證據。從而，本件事證明確，被告犯行堪以認定，
    應依法論科。
三、本件係由同案被告陳文彬打開上開公寓大門，並指示被告乙
    ○○及同案被告劉盛興、「勇仔」3 人進入該公寓地下室竊
    取腳踏車3 輛，是核被告乙○○所為，係犯刑法第321 條第
    1 項第4 款結夥3 人以上而犯之加重竊盜罪，檢察官起訴法
    條雖係引用刑法第320 條第1 項之普通竊盜罪，惟起訴事實
    已明載本件係由被告陳文彬打開上開公寓大門後，再由被告
    劉盛興、乙○○、「勇仔」3 人進入該公寓地下室竊取腳踏
    車3 輛，公訴人此部分容有誤會，然因起訴基本事實既屬同
    一，爰予以變更起訴法條。被告乙○○就上揭加重竊盜犯行
    與同案被告陳文彬、劉盛興、「勇仔」有犯意聯絡及行為分
    擔，應論以共同正犯。爰審酌被告乙○○均正值青壯之年，
    不思以正當途徑賺取財物，竟貪圖私欲，利用同案被告陳文
    彬為公寓住戶之便，由同案被告陳文彬主導被告乙○○等3
    人進入該公寓之地下室，任意竊取被害人所有之腳踏車，所
    為實屬不該，參以被告乙○○犯後坦承犯行，並積極配合警
    方查緝共犯劉盛興，足認其犯後確具悔意，與竊得之財物非
    鉅、被告乙○○非為本件主謀，及被告乙○○之生活情況、
    智識程度等一切情狀，量處如主文所示之刑，以示懲儆。末
    查被告乙○○前未曾因故意犯罪受有期徒刑以上刑之宣告，
    有臺灣高等法院被告前案紀錄表1 份附卷可按，其因一時失
    慮致罹刑章，而其上開犯行經此審判及刑之宣告，應當知所
    警惕，信無再犯之虞，本院認所宣告之刑以暫不執行為適當
    ，爰併諭知被告乙○○緩刑2 年，以啟自新。
據上論斷，應依刑事訴訟法第273 條之1 第1 項、第284 條之1
、第299 條第1 項前段，第300 條，刑法第28條、第321 條第1
項第4 款、第74條第1 項第1 款，判決如主文。
本案經檢察官丙○○到庭執行職務。
中    華    民    國    99    年     4    月     9    日
                  刑事第五庭  法  官  林裕凱
以上正本證明與原本無異。
如不服本判決應於收受判決後10日內向本院提出上訴書狀，並應
敘述具體理由。其未敘述上訴理由者，應於上訴期間屆滿後20日
內向本院補提理由書(均須按他造當事人之人數附繕本)「切勿逕
送上級法院」。
中    華    民    國    99    年    4     月    10    日
                              書記官  黃靖媛
附錄所犯法條
中華民國刑法第321條
（加重竊盜罪）
犯竊盜罪而有左列情形之一者，處 6 月以上、 5 年以下有期徒
刑：
一、於夜間侵入住宅或有人居住之建築物、船艦或隱匿其內而犯
    之者。
二、毀越門扇、牆垣或其他安全設備而犯之者。
三、攜帶兇器而犯之者。
四、結夥三人以上而犯之者。
五、乘火災、水災或其他災害之際而犯之者。
六、在車站或埠頭而犯之者。
前項之未遂犯罰之。

司法院資訊處製作；財團法人民間司法改革基金會備份。
